【裁判字號】    89,沙簡上,250
【裁判日期】    890721
【裁判案由】    毒品危害防制條例
【裁判全文】
臺灣臺中地方法院刑事判決                      八十九年度沙簡上字第二五號
    上  訴  人  臺灣臺中地方法院檢察署檢察官
    被      告  甲○○
右上訴人因毒品危害防制條例案件，不服本院沙鹿簡易庭八十九年度沙簡字第三四三
號中華民國八十九年七月二十一日第一審簡易判決（聲請案號：台灣台中地方法院檢
察署八十九年度毒偵字第一八四０、二０三六號）提起上訴及移送併案審理（併辦案
號：臺灣臺中地方法院檢察署八十九年度毒偵字第五二八七號），本院第二審合議庭
判決如左：
    主  文
原判決撤銷。
甲○○連續施用第二級毒品，處有期徒刑陸月，如易科罰金，以參佰元折算壹日。扣
案之安非他命貳包（毛重分別為零點伍公克及貳拾捌公克）沒收銷燬之。
    事  實
一、甲○○前因施用毒品案件，經本院以八十八年度毒聲字第六二三五號（聲請簡易
    判決處刑書誤載為六六三五號）及八十九年度毒聲字第一八四號先後裁定送觀察
    、勒戒後，均認無繼續施用毒品之傾向，由台灣臺中地方法院檢察署檢察官分別
    於八十八年十一月十一日以八十八年度毒偵字第八八一、一五八二號及於八十九
    年一月二十四日以八十九年度毒偵字第四三四號為不起訴處分確定。詎甲○○又
    基於概括之犯意，自八十九年一月二十九日起至同年三月十一日止，連續在台中
    縣外埔鄉○○路四一九號居處等地，將第二級毒品安非他命置於玻璃管內，其下
    以火點燃吸食之方式，施用第二級毒品安非他命多次。嗣為警先於八十九年一月
    三十日十四時許，在台中縣清水鎮○○路麥當勞前查獲，經採尿送驗結果，發現
    係呈甲基安非他命陽性反應；復於八十九年二月二日十七時三十分許，在台中縣
    外埔鄉○○路四一九號居處查獲，並在其住處一樓後面置物間扣得安非他命一包
    （毛重０點五公克），經採尿送驗結果，發現仍呈甲基安非他命陽性反應；再於
    八十九年三月十四日凌晨一時許，在台中縣外埔鄉○○路四一九號居處前查獲，
    並在其住處客廳桌子抽屜內扣得安非他命一包（毛重二十八公克），經採尿送驗
    結果，發現又呈甲基安非他命陽性反應。甲○○三犯施用毒品之罪，由檢察官聲
    請本院八十九年度毒聲字第一七六六號裁定令入戒治處所施以強制戒治。
二、案經台中縣警察局清水、大甲分局分別報請臺灣臺中地方法院檢察署檢察官聲請
    簡易判決處刑及台中縣警察局大甲分局報請臺灣臺中地方法院檢察署檢察官移送
    本院併辦審理。
    理  由
一、右開事實，業據被告甲○○於本院審理時坦承不諱，且被告三次為警查獲後，所
    採尿液經送檢驗結果，均呈甲基安非他命陽性反應，有台中縣衛生局檢驗尿水報
    告書三份附卷足稽，並有安非他命二包（毛重分別為０點五公克及二十八公克）
    扣案可佐。又被告前因施用毒品案件，經依本院以八十八年度毒聲字第六二三五
    號及八十九年度毒聲字第一八四號先後裁定送觀察、勒戒後，均認無繼續施用毒
    品之傾向，由台灣臺中地方法院檢察署檢察官分別於八十八年十一月十一日以八
    十八年度毒偵字第八八一、一五八二號及於八十九年一月二十四日以八十九年度
    毒偵字第四三四號為不起訴處分確定，有該不起訴處分書二份及台灣台中地方法
    院檢察署刑案資料查註紀錄表在案足憑，其三犯施用毒品之罪證明確，應依法論
    科。
二、核被告所為，係犯毒品危害防制條例第十條第二項之施用第二級毒品罪。被告施
    用第二級毒品前後持有毒品之低度行為，應為施用毒品之高度行為所吸收，不另
    論罪。被告先後多次施用第二級毒品之行為，時間緊接，犯罪構成要件相同，顯
    係基於概括之犯意為之，為連續犯，應以一罪論，並依法加重其刑。本件檢察官
    雖未就被告於八十九年二月二日十七時三十分許，在台中縣外埔鄉○○路四一九
    號居處為警查獲，並扣得安非他命一包（毛重０點五公克）之部分，予以聲請簡
    易判決處刑，惟該部分與聲請簡易判決處刑部分係單純一罪關係（時間重疊），
    為聲請簡易判決處刑效力所及，本院自得併予審理，附此敘明。原審對於被告論
    罪科刑，固非無見，惟原判決對於移送併辦部分，即被告於八十九年二月二日十
    七時三十分許，在台中縣外埔鄉○○路四一九號居處為警查獲，並扣得安非他命
    一包（毛重０點五公克）之事實，未及予以一併審判，尚有未合，且原判決贅引
    刑法第三十八條第一項第二款之條文，亦有未洽，是檢察官上訴意旨指摘原判決
    不當，非無理由，應由本院將原判決予以撤銷改判。爰審酌被告前因施用毒品案
    件經觀察勒戒為不起訴處分二次後，仍施用毒品不輟，危害身心健康甚鉅，情節
    非輕，惟念及吸毒係戕害自己身心之行為及被告於犯後坦承犯行等一切情狀，量
    處如主文所示之刑，並諭知易科罰金之折算標準。扣案之安非他命二包（毛重分
    別為０點五公克及二十八公克）係查獲之毒品，不問屬於犯人與否，應依毒品危
    害防制條例第十八條第一項前段之規定，諭知沒收銷燬之。至併案部分扣得之吸
    食器三支及塑膠袋一個，被告否認為其所有，此外，並查無其他積極證據足認前
    開物品係被告所有供本件施用第二級毒品安非他命所用之物，亦難認係專供施用
    毒品之器具，故不為沒收之宣告，併此敘明。
三、據上論斷，應依刑事訴訟法第四百五十五條之一第一項、第三項、第三百六十九
    條第一項前段、第三百六十四條、第二百九十九條第一項前段，毒品危害防制條
    例第十條第二項、第二十條第三項、第十八條第一項前段，刑法第十一條前段、
    第五十六條、第四十一條，罰金罰鍰提高標準條例第二條，判決如主文。
本案經檢察官洪志明到庭執行職務。
中      華      民      國    八十九    年      十      月     十九     日
                          台灣台中地方法院刑事第六庭
                                  審判長法  官  陳  賢  慧
                                        法  官  簡  賢  坤
                                        法  官  張  靜  琪
右正本證明與原本無異。
不得上訴。
                                        書記官
中      華      民      國    八十九    年      十      月     十九     日
附錄本案論罪科刑法條全文
毒品危害防制條例第十條第二項
施用第二級毒品者，處三年以下有期徒刑。


司法院資訊處製作；財團法人民間司法改革基金會備份。
